臺灣臺北地方法院刑事判決　　　　　　　　　　　　九十三年度易字第一三八九號
　　公　訴　人　臺灣臺北地方法院檢察署檢察官
　　被　　　告　乙○○
右列被告因傷害等案件，經檢察官提起公訴（九十三年度偵字第八二七六號），本院
　　判決如左：
    主  文
乙○○連續以加害生命、身體、自由之事，恐嚇他人致生危害於安全，處拘役伍拾日
，如易科罰金，以參佰元折算壹日。
被訴傷害部分，不受理。
    事  實
一、乙○○與甲○○係夫妻關係，乙○○擔任警職，平日即因細故相處不睦，時生齟
    齬，因不滿甲○○數次至其辦公處所所為言行，竟基於恐嚇之概括犯意，自九十
    二年三月二十九日起至九十三年二月二十四日止，連續以行動電話簡訊發送：「
    小心妳們全家出門被車撞死」「我會到你家海產店去趕客人，並且要看看對我嗆
　　聲的人敢怎樣，我會分頭拜訪」「家中我已有無線錄音」「試試看，等著瞧，我
　  會陪妳玩，自己看著辦？；妳的兩隻電話已被我監聽兩個月了」等內容恐嚇甲○
    ○，並以電話向甲○○恫稱：「妳給我滾出去」等語，致使甲○○因而心生畏懼
    ，足生危害於其安全。
二、案經告訴人甲○○訴請臺灣臺北地方法院檢察署檢察官偵查起訴。
    理  由
壹、被訴恐嚇部分：
一、訊據被告乙○○雖坦承於右揭時點有為右揭犯行，惟辯稱其係告訴人甲○○之騷
    擾舉動，因一時氣憤，故為此等言行，並無恐嚇犯意，只是嚇嚇她，並非真的會
    做等語，惟查，告訴人甲○○到庭證稱，其看到右揭簡訊及聽聞被告之右揭言語
    ，心生畏懼，由於被告擔任警職，其害怕被告會來騷擾家人，不知明天能不能活
    命，且害怕到不敢接電話而去換電話，現在看到不明電話都會害怕等語明確（見
    本院九十三年十二月二十一日審判筆錄），並有電錄音帶及其譯文、簡訊譯文及
    勘驗筆錄在卷可參，依被告係因與告訴人發生齟齬而為該等言行，其欲以該等言
    語致使告訴人因而心生畏懼，不敢再與其發生爭辯之意圖甚明，且其擔任警職之
    身分，告訴人指稱對被告所為右揭言語因而心生畏懼，亦與常情相符，本件事證
    明確，被告乙○○之犯行，洵堪認定。
二、核被告所為，係犯刑法第三百零五條恐嚇罪。爰審酌被告之並無前科，其犯罪動
    機及目的係因與其妻長期相處不睦，而為右揭犯行，被告擔任警職竟違法而為恐
    嚇犯行影響警察之風紀、對被害人造成之危害，及被告犯後態度等一切情狀，量
    處如主文所示之刑，並諭知易科罰金之折算標準。
貳、被訴傷害部分
一、公訴意旨認被告另涉於九十二年九月二十一日，在臺北市○○街七九巷三二號三
    樓之住處，與告訴人甲○○又因細故發生口角，竟基於傷害人身體之犯意，出
　　手毆打告訴人，致告訴人受有臉部多處挫傷、左下肢多處外傷、右左上肢多處挫
　  外傷之傷害，因認被告另涉傷害罪嫌等語。
二、按告訴乃論之罪，告訴人於第一審辯論終結前得撤回其告訴，又告訴經撤回者，
    應諭知不受理之判決，刑事訴訟法第二百三十八條第一項、第三百零三條第三款
    分別定有明文。
三、查本件告訴人告訴被告傷害等案件，起訴書認係觸犯刑法第二百七十七條第一項
    之傷害罪，依同法第條第二百八十七項之規定，須告訴乃論。被告乙○○辯稱該
　　案業經告訴人撤回，應為不受理之諭知等語，經查，告訴人曾於九十二年六月四
　  日對被告提出傷害告訴，臺灣臺北地方法院檢察署以九十二年度偵字第一六五０
    六號受理在案，經本院調閱該卷查證明確，告訴人曾於九十二年九月二十四日提
    出與本案所呈相同之驗傷單而對被告提出傷害告訴，亦有該只陳報狀及驗傷單在
    卷足憑，而告訴人於九十二年十一月三日提出撤回告訴狀，表示對於被告傷害案
    件撤回告訴，亦有該撤回告訴狀在卷可稽，雖告訴人事後僅承認撤回其他部分之
    傷害告訴，惟該撤回告訴狀並無僅就某部分傷害撤回之記載，尚難僅憑告訴人事
    後片面所陳使於法業已生撤回效力之意思表示有所限縮，至臺灣臺北地方法院檢
    察署檢察官對於該案之不起訴處分書雖未提及被告所涉九十二年九月二十一日之
    犯行部分，惟公訴人於不起訴處分書上對於此部分之漏載，並不影響該部分業經
    撤回之效力，依照首開說明，被告被訴傷害部分業經告訴人撤回，應諭知不受理
    之判決。
據上論斷，應依刑事訴訟法第二百九十九條第一項前段、第三百零三條第三款，刑法
第三百零五條、第四十一條第一項前段，罰金罰鍰提高標準條例第一條前段、第二條
，判決如主文。
本案經檢察官李傳候到庭執行職務。
中　　　華　　　民　　　國　　九十三　　年　　 十二 　　月　　三十一　　日
                                      臺灣臺北地方法院刑事第十二庭
                                          審判長法　官  林銓正
                                                法　官  胡宏文
　　　                                          法  官  沈君玲
右正本證明與原本無異。
如不服本判決，應於判決送達後十日內，向本院提出上訴狀。
                                                書記官  張富
中　　　華　　　民　　　國　　九十四　　年　　　一    　月　　　四  　　日
中華民國刑法第三百零三條
 (剝奪直系血親尊親屬行動自由罪)
對於直系血親尊親屬犯前條第一 項或第二項之罪者，加重其刑至二分之一。
中華民國刑法第三百○五條
 (恐嚇危害安全罪)
以加害生命、身體、自由、名譽、財產之事，恐嚇他人致生危害於安全者，處二年以
下有期徒刑、拘役或三百元以下罰金。
